---
output:
  knitrBootstrap::bootstrap_document:
    title: "Animation"
    theme: Flatly
    highlight: Solarized - Dark
    theme.chooser: TRUE
    highlight.chooser: TRUE
---

```{r setup, include=FALSE}
#setwd("home/eduardojr/Área de Trabalho/PagesIGUIR/animation")
library(animation)
library(knitr)
library(knitrBootstrap)
library(rmarkdown)
opts_chunk$set(comment = NA,
               bootstrap.panel = TRUE)
```

# Animation

> Galeria de animações em estatística e utilitários para a criação de animações em R  
> (Yihui Xie)

## Instalação

[http://cran.r-project.org/web/packages/animation](http://cran.r-project.org/web/packages/animation)  
[https://github.com/yihui/animation](https://github.com/yihui/animation)

```{r, eval=FALSE, bootstrap.show.code=FALSE}
install.packages("animation")
require(animation)
```

## Animações disponíveis

* `bisection.method()`
* `boot.iid()`
* `boot.lowess()`
* `brownian.motion()`
* `BM.circle()`
* `g.brownian.motion()`
* `buffon.needle()`
* `clt.ani()`
* `conf.int()`
* `cv.ani()`
* `flip.coin()`
* `grad.desc()`
* `kmeans.ani()`
* `knn.ani()`
* `least.squares()`
* `lln.ani()`
* `MC.hitormiss()`
* `MC.samplemean()`
* `mwar.ani()`
* `newton.method()`
* `price.ani()`
* `quincunx()`
* `sample.cluster()`
* `sample.simple()`
* `sample.strat()`
* `sample.system()`
* `sample.ratio()`
* `sim.qqnorm()`

## Exemplos

### Intervalos de Confiança
```{r, eval=TRUE, echo=TRUE, message=FALSE, bootstrap.show.code=FALSE}
## Demonstração do conceito de intervalos de confiança
saveHTML(conf.int(),
         interval = 0.1,
         htmlfile = "confint.html",
         verbose = FALSE)
```
<center>
<iframe src="confint.html" width=100% height = 700 frameborder="0" scrolling="no" marginheight="0" marginwidth="0"> </iframe>
</center>

### Lançamento de uma moeda
```{r, eval=TRUE, echo=TRUE, message=FALSE, bootstrap.show.code=FALSE}
## Demonstração do conceito de intervalos de confiança
saveHTML(flip.coin(),
         img.name = "flipcoin", imgdir = "flipcoin",
         interval = 0.1,
         htmlfile = "flipcoin.html",
         verbose = FALSE)
```
<center>
<iframe src="flipcoin.html" width=100% height = 700 frameborder="0" scrolling="no" marginheight="0" marginwidth="0"> </iframe>
</center>

### Algoritmo de agrupamento K-Means
```{r, eval=TRUE, echo=TRUE, message=FALSE, bootstrap.show.code=FALSE}
## Demonstração do conceito de intervalos de confiança
saveHTML(kmeans.ani(),
         img.name = "kmeans", imgdir = "kmeans",
         interval = 0.1,
         htmlfile = "kmeans.html",
         verbose = FALSE)
```
<center>
<iframe src="kmeans.html" width=100% height = 700 frameborder="0" scrolling="no" marginheight="0" marginwidth="0"> </iframe>
</center>

### Método de mínimos quadrados
```{r, eval=TRUE, echo=TRUE, message=FALSE, bootstrap.show.code=FALSE}
## Demonstração do conceito de intervalos de confiança
saveHTML(least.squares(),
         img.name = "leastsquares", imgdir = "leastsquares",
         interval = 0.1,
         htmlfile = "leastsquares.html",
         verbose = FALSE)
```
<center>
<iframe src="leastsquares.html" width=100% height = 700 frameborder="0" scrolling="no" marginheight="0" marginwidth="0"> </iframe>
</center>

### Tábua de Galton (quincunx)
```{r, eval=TRUE, echo=TRUE, message=FALSE, bootstrap.show.code=FALSE}
## Demonstração do conceito de intervalos de confiança
saveHTML(quincunx(),
         img.name = "quincunx", imgdir = "quincunx",
         interval = 0.1,
         nmax = 200 + 15 -2,
         htmlfile = "quincunx.html",
         verbose = FALSE)
```
<center>
<iframe src="quincunx.html" width=100% height = 700 frameborder="0" scrolling="no" marginheight="0" marginwidth="0"> </iframe>
</center>

### Integração via _Sample Mean Monte Carlo_
```{r, eval=TRUE, echo=TRUE, message=FALSE, bootstrap.show.code=FALSE}
## Demonstração do conceito de intervalos de confiança
saveHTML(MC.samplemean(),
         img.name = "mcsample", imgdir = "mcsample",
         interval = 0.1,
         htmlfile = "mcsample.html",
         verbose = FALSE)
```
<center>
<iframe src="mcsample.html" width=100% height = 700 frameborder="0" scrolling="no" marginheight="0" marginwidth="0"> </iframe>
</center>

### Método de _Newton-Raphson_
```{r, eval=TRUE, echo=TRUE, message=FALSE, warning=FALSE, bootstrap.show.code=FALSE}
f <- quote(sin(x)-x^2/16)        # expressão da função, queremos obter a raíz
fx0 <- function(x){ eval(f) }    # função
f1 <- D(f,"x")                   # expressão da derivada
fx1 <- function(x){ eval(f1) }   # função

i <- 1       # valor inicial para o passo
dif <- 10    # valor inical para a diferença entre duas avaliações
tol <- 10^-9 # diferência mínima entre duas avaliações (tolerância)
dif <- 100   # número máximo de passos
x <- -7      # valor inicial para a raiz

while(i<100 & dif>tol){
  x[i+1] <- x[i]-fx0(x[i])/fx1(x[i])
  dif <- abs(x[i+1]-x[i])
  i <- i+1
}

saveHTML({
  for(j in 2:i){
    curve(fx0, -10, 10, main=paste("passo ", j-1, ", (x = ",
                                   round(x[j],2), ")", sep=""))
    abline(h=0, lty=2)
    arrows(x[j-1], fx0(x[j-1]), x[j], fx0(x[j]), length=0.1, col=3, lwd=2)
    abline(v=x[j], h=fx0(x[j]), lty=3, col=2)
  }
  abline(v=x[i], h=fx0(x[i]), col=2, lwd=2)
  text(0, -3, label="CONVERGIU!", cex=2)
  ani.pause()
}, img.name = "newton", imgdir = "newton",
   interval = 0.1,
   htmlfile = "newton.html",
   verbose = FALSE)
```

<center>
<iframe src="newton.html" width=100% height = 700 frameborder="0" scrolling="no" marginheight="0" marginwidth="0"> </iframe>
</center>


### Tendência Espacial
```{r, eval=FALSE, echo=TRUE, message=FALSE, bootstrap.show.code=FALSE}
library(RColorBrewer)
library(classInt)
library(spdep)
library(maptools)
library(sp)

load("pr.RData")
load("dat.RData")

saveHTML(
  for (t in 1:17) {
    if (t == 1) {
      i = 1:399
    }
    if (t > 1)
      (i = (1:399) + (t - 1) * 399)
    x <- (dat$predito[i]/dat$pop[i]) * 1e+05
    obs <- (dat$value[i]/dat$pop[i]) * 1e+05
    pal_raw <- c(brewer.pal(5, "Reds"))

    par(mfrow = c(1, 2), mar = c(1, 1, 2, 0), mgp = c(2, 0.5, 0))

    rkmeans7_BEL <- classIntervals(x, style = "fixed", fixedBreaks = c(0, 2, 10, 20, 40, Inf))
    rkmeans7_obs <- classIntervals(obs, style = "fixed", fixedBreaks = c(0, 2, 10, 20, 40, Inf))

    plot(pr, col = findColours(rkmeans7_obs, pal_raw), bg = "gray")
    cols <- findColours(rkmeans7_obs, pal_raw)
    brks = c(0, 2, 10, 20, 40, Inf)
    table <- attr(cols, "table")
    legtext <- paste(leglabs(brks, under = "Menor que", over = "Maior que",
                             between = "a"), " (", table, ")", sep = "")
    legend("bottomleft", fill = attr(cols, "palette"), legend = legtext,
           cex = 0.75, xpd = TRUE, x.inter = 0.3, xjust = 0,
           text.width = 1.2, yjust = 0, bty = "n", text.col = "black")
    legend("top", bty = "n", legend = paste("Observado", "Ano de", 1996 + t))

    plot(pr, col = findColours(rkmeans7_BEL, pal_raw), bg = "gray")
    cols <- findColours(rkmeans7_BEL, pal_raw)
    brks <- c(0, 2, 10, 20, 40, Inf)
    table <- attr(cols, "table")
    legtext <- paste(leglabs(brks, under = "Menor que", over = "Maior que",
                             between = "a"), " (", table, ")", sep = "")
    legend("bottomleft", fill = attr(cols, "palette"), legend = legtext,
           cex = 0.75, xpd = TRUE, x.inter = 0.3, xjust = 0,
           text.width = 1.2, yjust = 0, bty = "n", text.col = "black")
    legend("top", bty = "n", legend = paste("Predito", "Ano de", 1996 + t))

    ani.pause()
  }, 
  img.name = "geopr", imgdir = "geopr",
         interval = 0.5,
         htmlfile = "geopr.html",
         verbose = FALSE)
```

<center>
<iframe src="geopr.html" width=100% height = 700 frameborder="0" scrolling="no" marginheight="0" marginwidth="0"> </iframe>
</center>


## Referências
1. [http://vis.supstat.com/](http://vis.supstat.com/categories.html#animation-ref)
2. [http://www.jstatsoft.org/v53/i01/paper](http://www.jstatsoft.org/v53/i01/paper)
